【裁判字號】    89,交聲,164
【裁判日期】    891230
【裁判案由】    聲明異議
【裁判全文】
臺灣臺中地方法院交通事件裁定                  八十九年度交聲字第一六四號
    原處分機關  交通部公路局台中區監理
    受 處分 人  甲○○
右受處分人因違反道路交通管理處罰條例案件，對於交通部公路局台中區監理所中華
民國八十九年十一月四日所為處分（中監違字第六０－ＧＡ0000000號裁決書
）聲明異議，本院裁定如左：
    主  文
異議駁回。
    理  由
一、按汽車駕駛人，不在未劃分標線道路之中央右側部分駕車，處二百元以上四百元
    以下【即新台幣（下同）六百元以上一千二百元以下】罰鍰。但單行道或依規定
    超車者不在此限。又汽車駕駛人駕駛汽車違反道路交通安全規則因而肇事致人受
    傷者，吊扣其駕照三個月至六個月。道路交通管理處罰條例第三十九條、第六十
    一條第二項分別定有明文。
二、本件聲明異議意旨略以：受處分人於八十九年八月二十六日上午十一時五十分許
    ，駕駛車號Ｘ八－三三三三號自小客車，在台中市上石南六巷、湳仔巷路口與潘
    聖雄騎乘之車號ＪＱ－二００號機車發生碰撞，受處分人當時靠右行駛於右側車
    道，係潘聖雄由湳仔巷口右轉至上石南六巷口，未減速慢行而撞及受處分人車輛
    左前門，受處分人並無違規。另潘聖雄亦無因本件車禍受有傷害，是為此聲明異
    議，請求撤銷原處分云云。
三、經查，依卷附道路交通事故調查報告表上事故現場圖所示：受處分人駕駛自小客
    車行經上揭路口（該路口未繪製標線），與機車發生碰撞後，自小客車斜停於路
    口，且停放位置距對向車道邊線距離，最寬為三˙三公尺、最短距離為二˙五公
    尺，是據此可研判當時受處分人駕車行經該處，並未靠右行駛，且侵入對向來車
    道之延伸，嗣發現機車右轉駛入路口始向右行駛，惟因閃避不及，致所駕自小客
    車車頭仍與機車發生碰撞。次查，本件處理之台中市警察局交通警察隊警員廖炳
    煌到庭證稱：我到現場時，路旁並沒有停放車輛，我到場時雙方爭執不下，且從
    現場研判，路寬是三點二公尺，他的車已經超越中心線，佔用對方車道上，且肇
    事現場路口車道寬並沒有縮減，在前方才有縮減等語明確，並有現場照片三張及
    補繪之現場圖一份附卷可稽。復查，機車騎士潘聖雄因本件車禍受有左腿擦傷之
    傷害，有現場照片一張可稽，且有台中市查局八十九年十月十一日（八九）中市
    警交字第五００九四號函一份在卷可參。綜上，受處分人確有不在未劃分標線道
    路之中央右側部分駕車之違規事實，且亦因違規致人受傷，是其辯稱無違規肇事
    致人受傷云云，諉無足採。從而，原處分機關裁處受處分人應繳罰鍰一千二百元
    並吊扣駕駛執照三個月，於法並無不合，本件異議為無理由，應予駁回。
四、據上論斷，應依道路交通案件處理辦法第十九條，裁定如主文。
中      華      民      國    八十九    年     十二     月     三十     日
                                   台灣台中地方法院交通法庭
        法  官   陳淑芳
右正本證明與原本無異。
如不服本裁定應於送達後五日內向本院提出抗告狀。
                                    書記官
中      華      民      國    九十      年       一     月      五      日


司法院資訊處製作；財團法人民間司法改革基金會備份。
